臺灣桃園地方法院刑事裁定　
111年度聲字第2142號
聲  請  人  臺灣桃園地方檢察署檢察官
受  刑  人  李承德



上列聲請人因受刑人數罪併罰有二裁判以上，聲請定其應執行之
刑（111年度執聲字第1508號），本院裁定如下：
    主  文
甲○○所犯如附表所示之罪，所處如附表所示之刑，應執行有期徒
刑伍年伍月。
    理  由
一、聲請意旨略以：受刑人甲○○因犯詐欺等案件，先後經判決確
    定如附表，經受刑人聲請，應依刑法第53條、第51條第5款
    及第50條第2項定其應執行之刑，爰依刑事訴訟法第477條第
    1項聲請裁定等語。
二、按裁判確定前犯數罪者，併合處罰之。但有下列情形之一者
    ，不在此限：一、得易科罰金之罪與不得易科罰金之罪。二
    、得易科罰金之罪與不得易服社會勞動之罪。三、得易服社
    會勞動之罪與不得易科罰金之罪。四、得易服社會勞動之罪
    與不得易服社會勞動之罪。前項但書情形，受刑人請求檢察
    官聲請定應執行刑者，依第51條規定定之；數罪併罰，有二
    裁判以上者，依第51條之規定，定其應執行之刑；又數罪併
    罰，分別宣告其罪之刑，宣告多數有期徒刑者，於各刑中之
    最長期以上，各刑合併之刑期以下，定其刑期，但不得逾30
    年，刑法第50條、同法第53條及第51條第5款分別定有明文
    。另有二裁判以上，經定其執行刑後，又與其他裁判併合更
    定其執行刑者，前定之執行刑當然失效，仍應以原來宣告之
    數個刑罰計算，而不以當時該數罪所定應執行刑為計算之基
    準；而上開更定之應執行刑，不應比前定之應執行刑加計其
    他裁判所處刑期後為重，否則即與法律秩序理念及法律目的
    內部界限有違，難認適法，此有最高法院57年度台抗字第19
    8號、93年度台非字第192號裁定意旨可資參照。又行為人所
    犯為數罪併罰，其中一罪雖得易科罰金，但因與不得易科之
    他罪合併處罰之結果，於定執行刑時，祇須將各罪之刑合併
    裁量，不得易科罰金合併執行；定應執行之刑，應由犯罪事
    實最後判決之法院檢察官聲請該法院依上開規定裁定之，不
    能因犯罪之一部分所科之刑業經執行完畢而認檢察官之聲請
    為不合法，予以駁回，至已執行部分自不能重複執行，應由
    檢察官於指揮執行時扣除之，此與定應執行之刑之裁定無涉
    ，此亦有司法院釋字第144號解釋、最高法院82年度台抗字
    第313號裁定意旨足資參酌。
三、經查：
（一）受刑人甲○○所犯如附表所示之罪，先後經如附表所示之法
      院判處如附表所示之刑，並均確定在案，且本院復為最後
      事實審法院等情，有各該判決書及臺灣高等法院被告前案
      紀錄表在卷可稽。又受刑人所犯如附表編號1所示之罪，
      其判決確定日期為民國110年4月29日，而如附表編號2至9
      所示之罪，其犯罪日期係於上開判決確定日期之前，符合
      併合處罰之規定。而受刑人所犯如附表編號6、8所示，為
      得易科罰金之罪，如附表編號1至5、7、9所示，為不得易
      科罰金之罪，依刑法第50條第1項但書第1款之規定，固不
      得併合處罰，惟本件係檢察官依受刑人請求聲請定其應執
      行之刑，此有臺灣桃園地方檢察署依102年1月23日修正之
      刑法第50條調查受刑人是否聲請定應執行刑調查表乙份附
      卷可考（見臺灣桃園地方檢察署111年度執聲字第1508號
      卷第5頁），是檢察官聲請定其應執行之刑，於法並無不
      合，應予准許。
（二）本院審酌受刑人所犯如附表所示之罪，一為恐嚇危害安全
      ，其餘均為詐欺案件類型，責任非難重複程度較高，且犯
      罪時間甚近，暨其所犯各罪所反映之受刑人之人格特性、
      對受刑人施以矯正之必要性、犯罪預防等情狀，為整體非
      難之評價，定其應執行之刑。受刑人所犯如附表編號6、8
      所示之罪雖得易科罰金，但因與如附表編號1至5、7、9所
      示不得易科罰金之罪合併處罰之結果，揆諸上開解釋意旨
      ，本院於定執行刑時，自不得諭知易科罰金之折算標準。
（三）至受刑人所犯如附表編號1及2所示罪刑部分，固已執行完
      畢，有前揭臺灣高等法院被告前案紀錄表附卷足憑，惟參
      諸上開最高法院裁判意旨，已執行部分因不能重複執行，
      而應如何折抵合併所應執行之刑期，係檢察官指揮執行之
      問題，與定應執行刑之裁定無涉，附此敘明。
四、依刑事訴訟法第477條第1項，裁定如主文。
中　　華　　民　　國　　111 　年　　8 　　月　　 8　　日
                  刑事第八庭    法  官  郭書綺
以上正本證明與原本無異。
如不服本裁定，應於裁定送達後5 日內向本院提出抗告狀。
　　　　　　　　　　　　　　　  書記官　蔡忠晏
中　　華　　民　　國　　111 　年　　8 　　月　　8 　　日
附表：

 編          號            1            2            3  罪          名  詐欺 詐欺 詐欺  宣    告    刑  有期徒刑1年1月 有期徒刑1年 有期徒刑1年1月  犯  罪  日  期  109年9月3日 109年9月3日 109年9月3日 偵查（自訴）機關 年度案號  臺南地檢109年度偵字第16492號 臺南地檢109年度偵字第16492號 臺南地檢109年度偵字第19351、21289號 最  後  事實審 法    院        臺南高分院        臺南高分院        臺南高分院  案    號 110年度金上訴字第53號 110年度金上訴字第53號 110年度金上訴字第723號  判決日期 110年3月30日 110年3月30日 110年8月25日 確  定  判  決 法    院        臺南高分院        臺南高分院        最高法院  案    號 110年度金上訴字第53號 110年度金上訴字第53號 110年度台上字第5835號  判     決 確定日期 110年4月29日 110年4月29日 110年11月24日      備  註  臺南地檢110年度執字第3108號  臺南地檢110年度執字第7714號   編號1至2經臺南高分院110年度金上訴字第53號判決定應執行有期徒刑1年2月  編號3至5經臺南高分院110年度金上訴字第723號判決定應執行有期徒刑1年6月 

 編          號  4 5 6  罪          名  詐欺 詐欺 詐欺  宣    告    刑  有期徒刑1年2月（共2罪） 有期徒刑1年（共3罪） 有期徒刑3月，如易科罰金，以新臺幣1,000元折算1日  犯  罪  日  期  109年9月2日、9月3日 均為109年9月3日 109年7月16日 偵查（自訴）機關 年度案號  臺南地檢109年度偵字第19351、21289號 臺南地檢109年度偵字第19351、21289號 臺南地檢110年度偵字第1117號 最  後  事實審 法    院        臺南高分院        臺南高分院 臺南地院  案    號 110年度金上訴字第723號 110年度金上訴字第723號 110年度易字第698號  判決日期 110年8月25日 110年8月25日 110年11月17日 確  定  判  決 法    院        最高法院        最高法院        臺南高分院  案    號 110年度台上字第5835號 110年度台上字第5835號 111年度上易字第46號  判     決 確定日期 110年11月24日 110年11月24日 111年1月27日      備  註  臺南地檢110年度執字第7714號  臺南地檢111年度執字第3335號   編號3至5經臺南高分院110年度金上訴字第723號判決定應執行有期徒刑1年6月   

 編          號  7 8 9  罪          名  詐欺 恐嚇危害安全 詐欺  宣    告    刑  有期徒刑1年 有期徒刑4月，如易科罰金，以新臺幣1,000元折算1日 有期徒刑1年（共3罪）  犯  罪  日  期  109年8月19日 109年6月3日 ⒈109年8月13日 ⒉109年8月20日 ⒊109年8月17日 偵查（自訴）機關 年度案號  桃園地檢110年度偵字第7053號 臺南地檢109年度少連偵字第167號 桃園地檢109年度偵字第27862號 最  後  事實審 法    院        桃園地院 臺南地院 桃園地院  案    號 110年度審訴字第794號 111年度簡字第38號 111年度審易字第19號  判決日期 110年12月29日 111年1月28日 111年5月18日 確  定  判  決 法    院        桃園地院        臺南地院        桃園地院  案    號 110年度審訴字第794號 111年度簡字第38號 111年度審易字第19號  判     決 確定日期 111年2月7日 111年3月18日 111年6月22日      備  註  桃園地檢111年度執字第2207號 臺南地檢111年度執字第3117號 桃園地檢111年度執字第7776號     編號9經桃園地院111年度審易字第19號判決定應執行有期徒刑1年6月